臺北高等行政法院裁定
111年度簡上字第64號
上  訴  人  李聰明                                     
被 上訴 人  新竹市政府                           
代  表  人  林智堅（市長）
上列當事人間嚴重特殊傳染性肺炎防治及紓困振興特別條例事件
，上訴人對於中華民國111年1月21日臺灣新竹地方法院110年度
簡字第19號行政訴訟判決，提起上訴，本院裁定如下：
    主  文
上訴駁回。
上訴審訴訟費用由上訴人負擔。
    理  由 
一、對於簡易訴訟程序的判決提起上訴，非以其違背法令為理由
    ，不得為之，行政訴訟法第235條第2項定有明文。又同法第
    236條之2第3項準用第243條規定，判決不適用法規或適用不
    當者，為違背法令；判決有第243條第2項所列各款情形之一
    者，為當然違背法令。依此，當事人對於地方法院簡易訴訟
    程序的判決提起上訴，如以判決不適用法規或適用不當為理
    由時，其上訴狀或理由書應表明原判決所違背的法令及其具
    體內容；若係成文法以外的法則，應揭示該法則的旨趣；倘
    為司法院解釋，則揭示該解釋的字號或其內容。如以行政訴
    訟法第243條第2項所列各款情形為上訴理由時，其上訴狀或
    理由書應揭示合於該條項各款的事實。上訴狀或理由書未按
    上開方法表明者，即難認為已就判決違背法令有具體的指摘
    ，其上訴自難認為合法。 
二、事實概要：上訴人於民國109年7月13日出境至中國大陸，同
    年12月29日入境，當日居家檢疫至110年1月12日解除，並於
    110年1月13日向被上訴人申請居家檢疫期間的防疫補償金。
    被上訴人審認上訴人未遵守嚴重特殊傳染性肺炎中央流行疫
    情指揮中心實施的防疫措施，非必要前往國際旅遊疫情建議
    等級第三級國家（中國大陸），依嚴重特殊傳染性肺炎隔離
    及檢疫期間防疫補償辦法第2條第1項第1款但書規定，以110
    年3月17日府社救字第1100049765號函復上訴人不符規定。
    上訴人提出申復，被上訴人以110年4月22日府社救字第1100
    069036號函否准所請。上訴人提起訴願，衛生福利部以110
    年10月6日衛部法字第1103160339號訴願決定書為訴願駁回
    的決定。上訴人提起行政訴訟，臺灣新竹地方法院以110年
    度簡字第19號行政訴訟判決（下稱原判決）駁回。上訴人仍
    不服，提起本件上訴。
三、上訴意旨：
　㈠110年10月18日起訴狀的陳述，是對訴願決定第3頁第2點所稱
    ：在全球疫情嚴峻期間，尚得透過通訊軟體了解投資標的及
    簽約，非一定得出國始能實踐等等，進行事實聲明及訴訟，
    是無法透過通訊軟體簽約，必須本人親自到場所為的訴求，
    才提起行政訴訟，然而訴訟結果對此隻字未提，有被人「釣
    魚」的感覺。原判決第6頁第4點表示：出境時已明知自109
    年3月17日起非必要前往中國者，返國後須配合我國防疫措
    施接受居家檢疫，且不得再領取防疫補償等等，這段敘述與
    事實不符，不要說出國前，返國後都不知道這個情況，請給
    予該有的清白。上訴人只是平凡百姓，原判決第6頁第4點至
    第7頁對上訴人的用詞似乎過了，自始至終沒有知法犯法，
    卻被如同道德綁架的言論，請給予上訴人該有的自尊，並防
    止類似情況在任何公民身上。
　㈡聲明：⒈原判決廢棄。⒉被上訴人應給付上訴人新臺幣1萬5,00
    0元及自起訴狀繕本送達翌日起至清償日止按週年利率5％計
    算的利息。
四、本院審核上訴人的上訴理由，並未具體說明原判決有何不適
    用法規或適用法規不當的情形，並揭示該法規的條項或內容
    ，或合於行政訴訟法第236條之2第3項準用第243條第2項所
    列各款事由，難認對判決如何違背法令已有具體的指摘，依
    前開規定及說明，應認其上訴為不合法。
五、依行政訴訟法第236條之2第3項、第249條第1項前段、第104
    條、民事訴訟法第95條、第78條，裁定如主文。 
中　　華　　民　　國　　111 　年　　6 　　月　　16　　日
　　　　　　　　　　  臺北高等行政法院第四庭
　                      　      審判長法  官　高愈杰
　　                          　      法  官　李君豪
　　　                                法  官　楊坤樵
上為正本係照原本作成。
不得抗告。
中　　華　　民　　國　　111 　年　　6 　　月　　16　　日
                                      書記官　高郁婷